【裁判字號】    98,審訴,2676
【裁判日期】    980827
【裁判案由】    清償借款
【裁判全文】
臺灣臺北地方法院民事判決            98年度審訴字第2676號
原      告  國泰世華商業銀行股份有限公司
法定代理人  甲○○
訴訟代理人  戊○○
            丁○○
被      告  丙○○
上列當事人間請求清償借款事件，本院於民國98年8月20日言詞
辯論終結，判決如下：
    主      文
被告應給付原告新臺幣壹拾肆萬伍仟柒佰陸拾元，及其中新臺幣
壹拾肆萬壹仟柒佰玖拾肆元部分，自民國九十八年四月二十六日
起至清償日止，按年息百分之十九點七計算之利息。
被告應給付原告新臺幣拾玖萬零壹佰伍拾柒元，及其中新臺幣
拾柒萬玖仟伍佰陸拾肆元部分，自民國九十八年四月二十六日
起至清償日止，按年息百分之十九點七計算之利息。
訴訟費用新臺幣伍仟捌佰肆拾元由被告負擔。
本判決於原告以新臺幣貳拾萬元供擔保後，得假執行。
    事實及理由
甲、程序方面：
  一、按當事人得以合意定第一審管轄法院。但以關於由一定法
      律關係而生之訴訟為限。前項合意，應以文書證之，民事
      訴訟法第24條定有明文。本件依兩造所定信用卡約定條款
      第26條、簡易通信貸款契約書第13條，合意以本院為管轄
      第一審法院，故本院就本件清償借款之訴自有管轄權。
  二、本件被告經合法通知未於言詞辯論期日到場，核無民事訴
      訟法第386 條各款所列情形，爰依原告之聲請，由其一造
      辯論而為判決。
  三、因匯通商業銀行股份有限公司於民國91年6月3日更名為國
      泰商業銀行股份有限公司（下稱國泰銀行），嗣於95年6
      月26日與世華商業銀行股份有限公司（下稱世華銀行）合
      併，並經財政部於95年6月26日以台財融(二)字第092002
      8794號函同意，國泰銀行為消滅公司，世華銀行為存續公
      司，並更名為原告，合先敘明。
乙、實體方面：
  一、原告起訴主張：
    (一)被告丙○○於民國92年3月28日與國泰銀行成立信用卡使
      用契約，領用卡號為0000000000000000之MASTER信用卡，
      並以乙○○（乙○○部分已裁定移送臺灣臺中地方法院辦
      理）為附卡持卡人，約定被告領用系爭信用卡後，即得於
      各特約商店記帳消費，但就使用系爭信用卡所生之債務，
      對國泰銀行負全部給付責任，並應於當期繳款截止日前向
      國泰銀行全部清償，或以循環信用方式繳付最低應繳金額
      ，逾期除喪失期限利益外，應另給付按年息19.7%計算之
      利息。詎被告使用上開信用卡至98年4月25日止累計積欠
      消費記帳新臺幣（下同）145,760元（其中消費款141,794
      元，利息3,966元）及其中141,794元部分，自98年4月26
      日起至清償日止，按年息19.7%計算之利息已經屆期迄未
      清償。
    (二)被告於90年4月9日與匯通銀行成立信用卡使用契約，領用
      卡號為0000000000000000之VISA信用卡，約定被告領用系
      爭信用卡後，即得於各特約商店記帳消費，但就使用系爭
      信用卡所生之債務，對匯通銀行負全部給付責任，並應於
      當期繳款截止日前向匯通銀行全部清償，或以循環信用方
      式繳付最低應繳金額，逾期除喪失期限利益外，應另給付
      按年息19.7%計算之利息。詎被告使用上開信用卡至98 年
      4月25日止累計積欠消費記帳新臺幣（下同）25,723元（
      其中消費款25,023元，利息7,00元）及其中25,023元部分
      ，自98年4月26日起至清償日止，按年息19.7%計算之利息
      已經屆期迄未清償。
    (三)被告於92年10月22日與國泰銀行成立簡易通信貸款契約向
      國泰銀行借款300,000 元，利息按年息18% 計算，約定分
      36 期 清償，依年金法按月計付本息，併入信用卡帳單中
      與信用卡消費帳款一併繳納，倘未依約於繳款期限前繳款
      或未繳足月付金，或遲延繳款經國泰銀行暫停被告信用卡
      之權利時，即喪失期限利益，其債務視為全部到期，國泰
      銀行得將未繳金額之本金部分，或經國泰銀行主張視為到
      期之本金部分，按信用卡循環利率（19.7%） 計算之利息
      。詎被告僅繳付至98年4 月25日止即未再清償，依約其債
      務已視為全部到期，尚有204,083 元（其中本金198,543
      元，利息5,540 元）及其中198,543 元部分，自98年4 月
      26日起至清償日止，按年息19.7% 計算之利息已經屆期迄
      未清償。
    (四)被告於93年11月8 日與原告成立簡易通信貸款契約向原告
      借款210,000 元，利息按年息18.5% 計算，約定分60期清
      償，依年金法按月計付本息，併入信用卡帳單中與信用卡
      消費帳款一併繳納，倘未依約於繳款期限前繳款或未繳足
      月付金，或遲延繳款經國泰銀行暫停被告信用卡之權利時
      ，即喪失期限利益，其債務視為全部到期，國泰銀行得將
      未繳金額之本金部分，或經國泰銀行主張視為到期之本金
      部分，按信用卡循環利率（19.7%） 計算之利息。詎被告
      僅繳付至98年4 月25日止即未再清償，依約其債務已視為
      全部到期，尚有160,351 元（其中本金155,998 元，利息
      4,353 元）及其中155,998 元部分，自98年4 月26日起至
      清償日止，按年息19.7% 計算之利息已經屆期迄未清償。
    (五)被告使用上開信用卡、簡易通信貸款均已經屆期迄未清償
      之事實，原告迭經催討無著，依約其債務已視為全部到期
      。為此依消費借貸契約之法律關係提起本訴，請求被告負
      擔清償責任，爰聲明：如主文第一項、第二項所示之金額
      、利息，並願供擔保請准宣告假執行等情。
  二、被告未於言詞辯論期日到場，亦未提出書狀做任何聲明或
      陳述。
  三、經查，原告主張上開事實，業據其提出與所述相符之信用
      卡消費帳款債權明細表、財政部函、原告公司變更登記表
      、信用卡申請書、簡易通信貸款申請書、信用卡約定條款
      、歷史帳單彙總查詢、客戶歸戶資料明細查詢等件為證。
      又被告已於相當時期受合法通知，而不於言詞辯論期日到
      場爭執，亦未提出書狀答辯供本院斟酌，依民事訴訟法第
      280 條第3 項準用同條第1 項規定視同自認，自堪信原告
      主張為真實。從而，原告依消費借貸契約之法律關係請求
      被告給付如主文第一項所示之金額、利息，為有理由，應
      予准許。
  四、原告陳明願供擔保以代釋明聲請宣告假執行，核無不合，
      ，爰酌定相當擔保金額准許之。
  五、訴訟費用負擔之依據：民事訴訟法第78條。
中    華    民    國    98    年    8     月    27    日
                  民事第六庭    法  官  張松鈞
以上正本係照原本作成。
如對本判決上訴，須於判決送達後20日內向本院提出上訴狀。
中    華    民    國    98    年    8     月    27    日
                                書記官  賴敏慧


司法院資訊處製作；財團法人民間司法改革基金會備份。
